【裁判字號】    95,抗,299
【裁判日期】    950901
【裁判案由】    本票裁定
【裁判全文】
臺灣臺中地方法院民事裁定               95年度抗字第299號
抗  告  人  右聖機械工業有限公司
法定代理人  乙○○
相  對  人  甲○○
上列抗告人因與相對人間聲請本票准許強制執行事件，抗告人對
於民國９５年８月３日本院簡易庭所為之裁定（９５年度票字第
２５６０３號）提起抗告，本院合議庭裁定如下：
    主      文
抗告駁回。
抗告程序費用新臺幣壹仟元由抗告人負擔。
    理      由
一、按執票人依票據法第１２３條規定，向本票發票人行使追索
    權時，聲請法院裁定對發票人之財產強制執行者，係屬非訟
    事件，此項聲請之裁定，及抗告法院之裁定，僅依非訟事件
    程序，以審查強制執行許可與否，並無確定實體上法律關係
    存否之效力，亦即，法院僅就本票形式上之要件是否具備予
    以審查為已足；如發票人就票據債務之存否有爭執時，應由
    發票人提起確認之訴，以資解決，即該本票債務是否已因清
    償而消滅，應依訴訟程序另謀解決，殊不容於裁定程序中為
    此爭執，最高法院著有５６年度臺抗字第７１４號及５７年
    度臺抗字第７６號判例意旨可資參照。
二、本件相對人主張：相對人執有抗告人為發票人，如原裁定所
    示之本票１紙，並免除作成拒絕證書，詎屆期提示未獲付款
    ，依票據法第１２３條規定聲請裁定許可強制執行等情，已
    據提出本票１紙為證。原裁定予以准許，即無不合。抗告意
    旨略以：相對人曾向抗告人購買機械，並交付訂金新臺幣（
    下同）２８萬元，然嗣後相對人竟告知抗告人欲退還機械，
    因兩造就訂金是否應退還乙事有所爭執，經協商後抗告人認
    為於收受新買主給付之最後一張支票（發票日９５年１０月
    ３１日）票款後，再行將前收訂金款項返還相對人，惟為相
    對人拒絕，並堅持抗告人應開立如原裁定所示之本票，兩造
    間就系爭票款之給付期日仍有爭議等語，抗告人上開所陳實
    係屬實體上之爭執，應由抗告人另行提起訴訟，以資解決，
    本件非訟事件程序不得加以審究，仍應准許為強制執行之裁
    定。本件抗告為無理由，應予駁回。
三、對於非訟事件，依法應由關係人負擔費用者，法院裁定命關
    係人負擔時，應一併確定其數額，為非訟事件法第２４條第
    １項所明定，而本件抗告程序費用額，審核卷附證物後確定
    為如主文第２項所示金額。
四、據上論結，本件抗告為無理由，依非訟事件法第４６條、第
    ２１條第２項、第２４條第１項，民事訴訟法第４９５條之
    １第１項、第４４９條第１項、第７８條，裁定如主文。
中    華    民    國    95    年    9     月    1     日
                  民事第二庭    審判長  許冰芬
                                法  官  陳秋月
                                法  官  劉長宜
正本係照原本作成。
本裁定不得抗告。
中    華    民    國    95    年    9     月    1     日
                                書記官  陳其良


司法院資訊處製作；財團法人民間司法改革基金會備份。
